【裁判字號】    95,上訴,1097
【裁判日期】    950727
【裁判案由】    毒品危害防制條例
【裁判全文】
臺灣高等法院臺中分院刑事判決        95年度上訴字第1097號
上  訴  人
即  被  告  乙○○
上列上訴人因違反毒品危害防制條例案件，不服臺灣彰化地方法
院95年度訴字第377號中華民國95年 4月7日第一審判決（起訴案
號：臺灣彰化地方法院檢察署94年度毒偵字第6104號），並經臺
灣彰化地方法院檢察署檢察官移送本院併案審理（95年度毒偵字
第2736號），本院判決如下：
    主  文
原判決撤銷。
乙○○連續施用第一級毒品，累犯，處有期徒刑壹年玖月。扣案
之注射針筒壹支及空袋壹個均沒收。
    事  實
一、乙○○前曾於民國90年間，因施用毒品案件，經原審法院以
    90年度訴字第918號，判處有期徒刑1年3月確定；又於91年
    間，因施用毒品案件，另經原審法院以91年度訴字第245號
    ，判處有期徒刑1年6月確定；另於91年間，因竊盜案件，經
    原審法院以91年度易字第412號，判處有期徒刑3月確定；前
    開91年間所犯2罪，經裁定應執行有期徒刑1年8月確定，且3
    罪接續執行後，甫於94年8月1日執行完畢釋放。其另因前開
    施用毒品案件，經原審法院以裁定送戒治處所施以強制戒治
    ，甫於91年10月19日執行完畢釋放。詎其仍不知悔改，未能
    戒除毒癮，在強制戒治期滿釋放後5年內，仍基於施用第一
    級毒品海洛因之概括犯意，自94年11月15日起，至95年5月
    23日下午某時止，均在彰化縣社頭鄉○○路路旁，以將海洛
    因摻水置入其所有針筒內注射方式，每2至3日施用1次，連
    續施用第一級毒品海洛因多次。嗣先於94年12月2日上午10
    時50分許，在彰化縣社頭鄉○○路東西向快速道路閘道口，
    為警當場查扣其所有供其施用海洛因之注射針筒1支及空袋1
    個，且經警採尿送驗，結果呈嗎啡陽性反應；再於95年5月
    23日下午8時48分許，乙○○主動到警局說明時，同意接受
    員警採尿送驗，結果亦呈嗎啡陽性反應，始查悉上情。
二、案經彰化縣警察局田中分局報告臺灣彰化地方法院檢察署檢
    察官偵查起訴及彰化縣警察局移送臺灣彰化地方法院檢察署
    檢察官移送本院併辦。
    理  由
一、上開事實，業據被告乙○○分別於警詢、檢察官訊問、原審
    及本院審理時供承不諱，而其先後二次經警採集其尿液送請
    檢驗結果，均呈有嗎啡陽性反應，此分別有彰化縣警察局委
    託檢驗尿液代號與真實姓名對照表及詮昕科技股份有限公司
    先後於95年1月27日、95年6月2日出具之濫用藥物尿液檢驗
    報告各2紙附卷可稽。此外，復有供被告施用海洛因之注射
    針筒1支及空袋1個足資佐證。是被告自白其有連續施用第一
    級毒品海洛因之犯行，應堪信為真實。又被告前開施用毒品
    案件，經原審法院以裁定送戒治處所施以強制戒治，甫於91
    年10月19日執行完畢釋放乙情，有臺灣彰化地方法院檢察署
    刑案資料查註紀錄表及臺灣高等法院被告前案紀錄表等附卷
    可憑。是被告前因施用毒品案件，於強制戒治期滿執行完畢
    後，5年內再犯本件毒品危害防制條例第10條之罪，本案事
    證明確，被告犯行至堪認定。
二、查被告行為後，刑法第56條連續犯之規定，業於94年1月7日
    修正公布刪除，並於95年7月1日施行，則被告之犯行，因行
    為後新法業已刪除連續犯之規定，此刪除雖非犯罪構成要件
    之變更，但顯已影響行為人刑罰之法律效果，自屬法律有變
    更，依新法第2條第1項規定，比較新、舊法結果，仍應適用
    較有利於被告之行為時法律即舊法論以連續犯（最高法院95
    年第8次刑事庭會議決議參照）。故核被告所為，係犯毒品
    危害防制條例第10條第1項施用第一級毒品罪。其非法持有
    海洛因之低度行為，應為施用之高度行為所吸收，不另論罪
    。被告先後多次施用第一級毒品海洛因之行為，時間緊接，
    所犯罪名之構成要件相同，顯係基於概括之犯意反覆為之，
    應依修正前連續犯之規定論以一罪，並依法加重其刑。且被
    告曾於90年間，因施用毒品案件，經原審法院以90年度訴字
    第918號，判處有期徒刑1年3月確定；又於91年間，因施用
    毒品案件，另經原審法院以91年度訴字第245號，判處有期
    徒刑1年6月確定；另於91年間，因竊盜案件，經原審法院以
    91年度易字第412號，判處有期徒刑3月確定；前開91年間所
    犯2罪，經裁定應執行有期徒刑1年8月確定，且3罪接續執行
    後，甫於94年8月1日執行完畢，有上開臺灣彰化地方法院檢
    察署刑案資料查註紀錄表及臺灣高等法院被告前案紀錄表等
    在卷可佐，其受此有期徒刑執行完畢後，5年以內再犯有期
    徒刑以上之罪，應依累犯規定遞加重其刑。又檢察官僅就被
    告自94年11月15日起至94年12月1日止之連續施用海洛因犯
    行起訴，惟被告於前開期間以外之施用第一級毒品犯行，雖
    未據公訴人起訴，然該部分之犯行，與經起訴之犯罪事實，
    有連續犯之裁判上一罪關係，自為本件起訴效力所及，且經
    檢察官移送併案審理，本院自得併予審究。原審判決對被告
    論罪科刑，固非無見，惟查原審法院僅就被告自94年11月15
    日起至94年12月1日止之連續施用海洛因犯行審判，其餘犯
    行未及併予審理，尚有未洽。而被告提起上訴，以原審判決
    太重，請求從輕量刑云云，固無理由，惟原審判決既有上開
    可議之處，自應由本院將原審判決予以撤銷改判。爰審酌被
    告之品行、犯罪之動機、目的、施用毒品係自戕身心，且曾
    因施用毒品而送強制戒治處分，猶不知悔改，未能戒除毒癮
    ，竟又再度施用第一級毒品，顯乏禁絕毒害之決心暨其犯後
    尚知坦承犯行等一切情狀，量處如主文第2項所示之刑，以
    示懲儆。至扣案之注射針筒1支及空袋1個，係被告所有供其
    施用第一級毒品所用之物，業據被告供明在卷，應依刑法第
    38條第1項第2款之規定宣告沒收。
據上論斷，應依刑事訴訟法第369條第1項前段、第364條、第299
條第1項前段，毒品危害防制條例第10條第1項，刑法第2條第1項
、第11條前段 、修正前刑法第56條、刑法第47條、第38條第1項
第2款，判決如主文。
本案經檢察官甲○○到庭執行職務。
中    華    民    國    95    年    7    月    27     日
            刑事第七庭  審判長法  官  林  榮  龍
                              法  官  江  錫  麟
                              法  官  許  秀  芬
上列正本證明與原本無異。
如不服本判決應於收受送達後十日內向本院提出上訴書狀，其未
敘述上訴之理由者並得於提起上訴後十日內向本院補提理由書（
均須按他造當事人之人數附繕本）。
                              書記官    瑞  芳
中    華    民    國    95    年    7    月    30     日
毒品危害防制條例第10條第1項：
施用第一級毒品者，處六月以上五年以下有期徒刑。
                                                      Ａ


司法院資訊處製作；財團法人民間司法改革基金會備份。
